臺灣臺南地方法院刑事判決
111年度簡上字第223號
上  訴  人  張展銘
即  被  告          

上列上訴人即被告因毀損案件，不服本院刑事簡易庭111年度簡
字第1941號中華民國111年7月29日第一審判決（聲請簡易判決處
刑書案號：111年度偵字第13722號），提起上訴，本院管轄之第
二審合議庭判決如下：
    主  文
上訴駁回。
張展銘緩刑貳年。
    事實及理由
一、本案經本院審理結果，認第一審判決對被告張展銘論以刑法
    第354條之毀損罪，量處拘役20日，並諭知易科罰金之折算
    標準，其認事用法及量刑均無不當，應予維持，爰引用第一
    審判決書記載之事實、證據及理由（如附件）。
二、被告提起本件上訴意旨略以：對於原審判決認定事實及適用
    法律沒有意見，只是已經和解，希望給予緩刑宣告。是上訴
    人即被告提起上訴，是因為已與告訴人達成和解，希望能獲
    得緩刑判決，並未指摘原審判決有任何認事用法違法或不當
    之處；且上訴人於本院審理時，對於檢察官聲請簡易判決處
    刑之犯罪事實亦表示認罪，故其提起上訴，實無理由，應予
    駁回。
三、末查被告前未曾因故意犯罪受有期徒刑以上刑之宣告，有臺
    灣高等法院被告前案紀錄表在卷可按，其素行堪稱良好。且
    本件係因被告因為車位遭阻擋，一時心生不滿，未能理性處
    理，在氣憤下而為本案犯行，被告犯後已與告訴人達成民事
    和解，有和解書1紙在卷可參，堪認被告已有悔意，其經此
    偵審程序，應已足收警惕之效，而無再犯之虞，本院認上開
    宣告之刑，以暫不執行為適當，爰併予宣告緩刑二年，以啟
    自新。
據上論斷，應依刑事訴訟法第455條之1第1項、第3項、第373條
、第368條，刑法第74條第1項第1款，判決如主文。
本案經檢察官蔡佩容提起公訴，檢察官蔡宜玲到庭執行職務。
中　　華　　民　　國　　111 　年　　10　　月　　28　　日
　　　　　　　　　刑事第五庭  審判長法  官  陳振謙
　　　　　　　　　
                  　　　　　　　　　法  官  茆怡文
　　　　　　　　　
　　　　　　　　　                  法　官　鄭銘仁
以上正本證明與原本無異。
本判決不得上訴。
  　　　　　　　    　　　　　　　　書記官　陳姝妤
中　　華　　民　　國　　111 　年　　10　　月　　31　　日
附件
臺灣臺南地方法院刑事簡易判決
111年度簡字第1941號
聲　請　人　臺灣臺南地方檢察署檢察官
被　　　告　張展銘　男　(民國00年0月00日生)
　　　　　　　　　　身分證統一編號：Z000000000號
　　　　　　　　　　住○○市○○區○○路0號
上列被告因毀損案件，經檢察官聲請以簡易判決處刑（111年度
偵字第13722號），本院判決如下：
    主  文
張展銘毀損他人物品罪，處拘役貳拾日，如易科罰金，以新臺幣
壹仟元折算壹日。
    事實及理由
一、本件犯罪事實及證據，均引用檢察官聲請簡易判決處刑書之
    記載（如附件）。
二、核被告所為，係犯刑法第354條之毀損他人物品罪。爰審酌
    被告因認遭告訴人車輛阻礙其出入，即持刀片刮損告訴人車
    輛，所為至屬不當，惟犯後坦承犯行，且無何前科，有其前
    案紀錄表可稽，兼衡雙方因賠償金額認知不同而尚未達成共
    識等一切情狀，量處如主文所示之刑，並諭知易科罰金之折
    算標準。
三、依刑事訴訟法第449條第1項前段、第454條第2項，逕以簡易
    判決處刑如主文。
四、如不服本判決，應於判決送達之日起20日內，向本院提出上
    訴狀。
中　　華　　民　　國　　111 　年　　7 　　月　　29　　日
　　　　　　　　　刑事第十一庭  法　官　周宛瑩
以上正本證明與原本無異。
  　　　　　　　　　　　　　　　書記官　李諾櫻
中　　華　　民　　國　　111 　年　　7 　　月　　29　　日
附錄論罪法條：
中華民國刑法第354條
毀棄、損壞前二條以外之他人之物或致令不堪用，足以生損害於
公眾或他人者，處2年以下有期徒刑、拘役或1萬5千元以下罰金
。
附件：
臺灣臺南地方檢察署檢察官聲請簡易判決處刑書
                                    111年度偵字第13722號
　　被　　　告　張展銘　男　45歲（民國00年0月00日生）
　　　　　　　　　　　　住○○市○○區○○里00鄰○○路0
　　　　　　　　　　　　號
　　　　　　　　　　　  國民身分證統一編號：Z000000000號
上列被告因毀棄損壞案件，業經偵查終結，認為宜以簡易判決處
刑，茲將犯罪事實及證據並所犯法條分敘如下：
　　　　犯罪事實
一、張展銘因對鄭育涵停車位置阻擋其車輛出入而心生不滿，竟
    基於毀損之犯意，於民國111年3月23日1時57分許，在臺南
    市○市區○○里○○000號旁，持刀片刮損鄭育涵所有停放在該處
    之車牌號碼000-0000號自小客車之引擎蓋及左側前後車門，
    致該車上開位置之板金及烤漆受損，喪失部分美觀之效用，
    足生損害於鄭育涵。嗣鄭育涵於同日7時10分許，發覺車輛
    受損乃報警處理，始循線查悉上情。
二、案經鄭育涵訴由臺南市政府警察局善化分局報告偵辦。
　　　　證據並所犯法條
一、上揭犯罪事實，業據被告張展銘於警詢及偵查中均坦承不諱
    ，核與告訴人鄭育涵於警詢及偵查中指訴之情節相符，復有
    告訴人提出之估價單與上開受損自小客車之車輛詳細資料報
    表各1紙、現場監視器影像光碟1片、影像擷圖暨車損照片6
    張等在卷可佐，足認被告自白與事實相符，其犯嫌應堪認定
    。
二、核被告所為，係犯刑法第354條之毀損罪嫌。
三、依刑事訴訟法第451條第1項聲請逕以簡易判決處刑。
　　此　致
臺灣臺南地方法院
中　　華　　民　　國　 111　　年　　6 　　月　　17　　日
                              檢察官  蔡  佩  容
本件證明與原本無異
中　　華　　民　　國　 111　　年　　6 　　月　　21　　日
                              書記官  洪  卉  玲
附錄所犯法條：
中華民國刑法第354條
（毀損器物罪）
毀棄、損壞前二條以外之他人之物或致令不堪用，足以生損害於
公眾或他人者，處 2 年以下有期徒刑、拘役或 5 百元以下罰金
。
附記事項：
本件係依刑事訴訟法簡易程序辦理，法院簡易庭得不傳喚被告、
輔佐人、告訴人、告發人等出庭即以簡易判決處刑；被告、被害
人、告訴人等對告訴乃論案件如已達成民事和解而要撤回告訴或
對非告訴乃論案件認有受傳喚到庭陳述意見之必要時，請即另以
書狀向簡易法庭陳述或請求傳訊。